RESUME OF



NGURAH BAGUS

WEB DESIGNER

VISI & MISI

MENJADI SEORANG YANG MENGINSPIRASI

Menghadirkan desain web yang inovatif dan kreatif, menciptakan pengalaman visual yang menarik bagi pengguna.

RESUME OF

I Gusti Made Ngurah Bagus Dwika Winanda

WER DESIGNER

ABOUT ME

I GUSTI MADE NGURAH BAGUS DWIKA WINANDA

Saya adalah seorang mahasiswa berusia 21 tahun yang sedang menempuh pendidikan di STIKI Indonesia dengan fokus studi pada Manajemen Teknik Informatika Saya memiliki tekad yang kuat untuk mengembangkan diri dalam bidang teknologi informasi,khususnya sebagai seorang pengembang web designer.

EDUCATION

CONTACT

INSTAGRAM WAHHHDEE

WHATSAP 089 686 000 991

FACEBOOK RAHDEBAGUS

EXPERIENCE

SD NO 1 CEMAGI

2008 - 2014

Br. Mengening, Cemagi, Cemagi, Kec. Mengwi, Kab. Badung Prov. Bali

SMP N 3 KEDIRI

2014 - 2017

Ji.Baypass No.27X Desa Beraban Kediri Tabanan

SMA N 2 MENGWI

2017 - 2020 Jaian Sahadewa I, Desa Munggu, Kecamatan Mengwi, Kabupaten Badung

SMA N 2 MENGWI

2017 - 2020

Jaian Sahadewa I, Desa Munggu, Kecamatan Mengwi, Kabupaten Badung

DIKLAT 3D & 1

BDI DENPASAR

Belajar mengenai 3D Modeling dan Texturing menggunakan sofware MAYA . Z-Brush dan Substance Painter.

JUNIOR MOBILE PROGRAMER

KOMINFO 03 AGUSTUS - 03 NOVEMBER

Belajar mengenai dasar mobile dengan bahasa JAVA

GRAFIK DESAIN

LITA INDONESIA

09 SEPTEMBER - 31 DESEMBER

Membuat Design untuk promosi Aplikasi Lita seperti feed instagram

ANDROID LEARNING PATH

BANGKIT ACADEMY 2023 BY GOTO, TRAVELOKA 14 AGUSTUS - 31 DECEMBER

Belajar mengenai mobile dengan materi yang telah di berikan oleh DICODING yang terstruktur rapi dengan bahasa pemrograman Kotlin

SKIILS

MAYA JAVASCRIPT

PHOTOSHOP

ILUSTRATOR LARAVEL AFTER EFFECT KOTLIN